---
title: "Práctica 1: "
subtitle: "Scraper Euroleague BoxScores Season 2019"
output: html_document
---

```{r setup, include=FALSE}
knitr::opts_chunk$set(echo = TRUE)
```

```{r echo=TRUE, message=FALSE, warning=FALSE}
#Cargamos librería rvest
library("rvest")
```

- Descripción del proceso seguido para extracción de datos de los boxscores de la temporada 2019 de la Euroliga.

Para extraer los datos de los boxscores de la euroliga en la temporada 2019, hemos seguido los siguientes pasos:

Paso 1: Identificación tablas a extraer

Hemos accedido a la web de los partidos de la Euroliga y hemos inspeccionado el código html e identificado cuales son las tablas que necesitamos extraer. Para extraer los boxscores, necesitaremos extraer los datos de las tablas 3 (equipo local) y 4 (equipo visitante).

Paso 2: Implementación del código

Para implementar el código, obtenemos datos de cada una de las tablas de la página (equipo local y equipo visitante) y las unimos para obtener los datos del partido.Finalmente cada partido se añade al dataframe BoxScores2019, que será el dataset final que obtendremos.

Para obtener los datos de cada partido jugamos con los códigos: el código de partido (252 partidos en la temporada 2019) y el código de temporada (siempre será 2019 para este scraper).

Ejemplo de url: https://www.euroleague.net/main/results/showgame?gamecode=252&seasoncode=E2019

Inicializamos el dataframe con el primer partido de la temporada y, a continuación, realizamos un loop for cargando los datos de todos los partidos de la temporada.

Finalmente, exportamos a archivo csv y visualizamos el dataset resultante.



Declaramos variables globales

```{r echo=TRUE, message=FALSE, warning=FALSE}
baseurl <- as.character('https://www.euroleague.net/main/results/showgame?gamecode=')
teams_table_index <- 1
local_table_index <- 3
visiting_table_index <- 4
Season <- '2019'
crawl_delay <- 15
tables <- NULL
```


Metodo para obtener el nombre del equipo local


```{r echo=TRUE, message=FALSE, warning=FALSE}
getLocalFromTable <- function(table) {
  df <- data.frame(matrix(unlist(table), ncol = max(lengths(table)), byrow = FALSE))
  return(df[1,1])
}
```


Metodo para obtener el nombre del equipo visitante


```{r echo=TRUE, message=FALSE, warning=FALSE}
getVisitingFromTable <- function(table) {
  df <- data.frame(matrix(unlist(table), ncol = max(lengths(table)), byrow = FALSE))
  return(df[2,1])
}
```


Metodo para obtener las estadisticas de un partido


```{r echo=TRUE, message=FALSE, warning=FALSE}
getStatsFromTable <- function(tables, table_index) {
  table <- tables[table_index]
  df <- data.frame(matrix(unlist(table), ncol = max(lengths(table)), byrow = FALSE))
  names(df) <-  as.character(unlist(df[1,]))
  
  #remove first lane
  df <- df[-1,]
  
  #remove last 3 lanes
  n<-dim(df)[1]
  df<-df[1:(n-3),]

  df$season=Season
  df$game=1
  return(df)
}
```


Metodo para obtener los datos de un partido


```{r echo=TRUE, message=FALSE, warning=FALSE}
getGameData <- function(game, season, table_index) {
  GameCode <- as.character(game)
  SeasonCode <- as.character(season)
  url <- paste(baseurl, GameCode, as.character('&seasoncode=E'), SeasonCode, sep="")
  
  BoxScore <- read_html(url)
  
  #Extraemos las tablas de la página
  tables <- BoxScore %>% html_table(fill = TRUE)

  #Seleccionamos la tabla 3, correspondiente al equipo local
  local_df <- getStatsFromTable(tables, local_table_index)
  visiting_df <- getStatsFromTable(tables, visiting_table_index)

  local <- getLocalFromTable(tables[teams_table_index])
  visiting <- getVisitingFromTable(tables[teams_table_index])
  
  local_df$team=local
  visiting_df$team=visiting
  
  
  #Concatenamos boxscore local y visitante en df
  df <- rbind(local_df, visiting_df)
  
  #Añadimos la información del partido
  
  df$season=Season
  df$gameid=game
  df$game=paste(c(local, visiting), collapse="-")
  return(df)
}
```


Probamos el metodo getGameData con el partido 1 de la temporada 2019


```{r echo=TRUE, message=FALSE, warning=FALSE}
getGameData(1, Season)
```


Obtenemos los datos de todos los partidos de la temporada 2019


```{r echo=TRUE, message=FALSE, warning=FALSE}
BoxScores2019 <- NULL
for (game in 1:252){
  #crawl-delay
  Sys.sleep(crawl_delay)
  SeasonCode=Season
  gameData <- getGameData(game, SeasonCode)
  BoxScores2019 <- rbind(BoxScores2019, gameData)
}
```


Mostramos los datos y obtenemos el excel


```{r echo=TRUE, message=FALSE, warning=FALSE}
#Mostramos el resultado final de los datos extraídos para toda la temporada 2019
print(BoxScores2019)
#Exportamos el dataset en formato csv
write.csv2(BoxScores2019,"./BoxScores2019.csv", row.names = FALSE)
```
