---
title: "Práctica 1: "
subtitle: "Scraper Euroleague BoxScores Season 2019"
output: html_document
---

```{r setup, include=FALSE}
knitr::opts_chunk$set(echo = TRUE)
```

```{r echo=TRUE, message=FALSE, warning=FALSE}
#Cargamos librería rvest
library("rvest")
```

Declaramos variables globales

```{r echo=TRUE, message=FALSE, warning=FALSE}
baseurl <- as.character('https://www.euroleague.net/main/results/showgame?gamecode=')
teams_table_index <- 1
local_table_index <- 3
visiting_table_index <- 4
Season <- '2019'
crawl_delay <- 15
tables <- NULL
```

Metodo para obtener el nombre del equipo local

```{r echo=TRUE, message=FALSE, warning=FALSE}
getLocalFromTable <- function(table) {
  df <- data.frame(matrix(unlist(table), ncol = max(lengths(table)), byrow = FALSE))
  return(df[1,1])
}
```

Metodo para obtener el nombre del equipo visitante

```{r echo=TRUE, message=FALSE, warning=FALSE}
getVisitingFromTable <- function(table) {
  df <- data.frame(matrix(unlist(table), ncol = max(lengths(table)), byrow = FALSE))
  return(df[2,1])
}
```

Metodo para obtener las estadisticas de un partido

```{r echo=TRUE, message=FALSE, warning=FALSE}
getStatsFromTable <- function(tables, table_index) {
  table <- tables[table_index]
  df <- data.frame(matrix(unlist(table), ncol = max(lengths(table)), byrow = FALSE))
  names(df) <-  as.character(unlist(df[1,]))
  
  #Borramos la primera linea con información irrelevante
  df <- df[-1,]
  
  #borramos las 3 últimas lineas con información irrelevante
  n<-dim(df)[1]
  df<-df[1:(n-3),]

  df$season=Season
  df$game=1
  return(df)
}
```

Metodo para obtener los datos de un partido

```{r echo=TRUE, message=FALSE, warning=FALSE}
getGameData <- function(game, season, table_index) {
  GameCode <- as.character(game)
  SeasonCode <- as.character(season)
  url <- paste(baseurl, GameCode, as.character('&seasoncode=E'), SeasonCode, sep="")
  
  BoxScore <- read_html(url)
  
  tables <- BoxScore %>% html_table(fill = TRUE)

  local_df <- getStatsFromTable(tables, local_table_index)
  visiting_df <- getStatsFromTable(tables, visiting_table_index)

  local <- getLocalFromTable(tables[teams_table_index])
  visiting <- getVisitingFromTable(tables[teams_table_index])
  
  local_df$team=local
  visiting_df$team=visiting
  
  df <- rbind(local_df, visiting_df)
  
  df$season=Season
  df$gameid=game
  df$game=paste(c(local, visiting), collapse="-")
  return(df)
}
```

Probamos el metodo getGameData con el partido 1 de la temporada 2019

```{r echo=TRUE, message=FALSE, warning=FALSE}
getGameData(1, Season)
```

Obtenemos los datos de todos los partidos de la temporada 2019 respetando el crawl-delay indicado en el robots.txt

```{r echo=TRUE, message=FALSE, warning=FALSE}
BoxScores2019 <- NULL
for (game in 1:252){
  Sys.sleep(crawl_delay)
  gameData <- getGameData(game, Season)
  BoxScores2019 <- rbind(BoxScores2019, gameData)
}
```

Mostramos los datos y obtenemos el excel

```{r echo=TRUE, message=FALSE, warning=FALSE}
print(BoxScores2019)
write.csv2(BoxScores2019,"./BoxScores2019.csv", row.names = FALSE)
```
